臺灣士林地方法院刑事判決　　　　　 100年度交簡上字第25號
公　訴　人　臺灣士林地方法院檢察署檢察官
上　訴　人
即　被　告　彭及信
上列上訴人即被告因業務過失傷害案件，不服本院民國100 年7
月29日100 年度審交簡字第139 號第一審刑事簡易判決（臺灣士
林地方法院檢察署檢察官起訴書案號：100 年度偵字第4223號）
，提起上訴，本院管轄第二審之合議庭判決如下：
    主  文
上訴駁回。
    事實及理由
一、本案經本院審理結果，認第一審判決上訴人即被告彭及信所
    為係犯刑法第284 條第2 項前段之業務過失傷害罪，處有期
    徒刑3 月，依刑法第41條第1 項前段規定諭知易科罰金之折
    算標準，其認事用法均無違誤，量刑亦屬妥適，應予維持，
    除引用第一審刑事簡易判決書及檢察官起訴書記載之犯罪事
    實、證據及理由（如附件）外，並補充證據如下：被告於本
    院準備程序及審理程序之自白（參見本院民國100 年10月5
    日準備程序筆錄、100 年10月12日審判筆錄）。
二、被告上訴意旨略以：告訴人蕭文翎就本案車禍事故之發生亦
    與有過失，則原審判決處被告有期徒刑3 月容嫌過重，另命
    被告應於100 年9 月15日前匯款新臺幣（下同）6 萬元予告
    訴人部分，賠償金額過高，履行期限亦嫌過短，爰據此聲明
    上訴云云。
三、本院查：
  (一)按法官於有罪判決中，究應如何量處罪刑，自得依據個案情
    節，參諸刑法第57條所定各款犯罪情狀之規定，於該法定刑
    度範圍內，基於合義務性之裁量，量處被告罪刑，而量刑之
    裁量權，乃憲法所保障法官獨立審判之核心，如非有裁量逾
    越或裁量濫用之明顯違法情事，自不得擅加指摘其違法或不
    當，即使上級審對下級審裁量權之審查，亦應同此標準，此
    不僅在保障法官不受任何制度外之不當干涉，更保障法官不
    受制度內的異質干涉，方符憲法第80條所宣示獨立審判之真
    義（最高法院72年度台上字第6696號判例參照）。
  (二)被告上訴意旨雖稱告訴人就本案車禍事故之發生亦與有過失
    ，而認量刑過重，惟本案車禍實係肇因於被告未讓行進中之
    車輛先行，告訴人並無何過失，有卷附臺北市政府警察局交
    通警察大隊道路交通事故初步分析研判表、證人即告訴人蕭
    文翎、證人即目擊者田志宇證詞可佐，則被告空言指摘上情
    ，即屬無據。準此，本件原審業審酌被告過失之程度、告訴
    人因此所受之傷害，及被告犯後坦承犯行，態度良好，惟雙
    方因賠償金額之差異無法達成和解，及被告生活狀況、智識
    程度等一切情狀，就被告上揭犯罪，量處前揭罪刑，並依刑
    法第41條第1 項前段規定諭知易科罰金之折算標準，其認事
    用法並無不合。復以被告一時失慮，致罹刑典，犯後已坦承
    犯行，堪認被告經此刑事偵審程序後，當能知所警惕，信無
    再犯之虞等諸種因素，故認定所宣告刑罰應暫不執行為當，
    而宣告緩刑2 年，並斟酌被告所願賠償金額及告訴人之求償
    金額，命被告應於100 年9 月15日前匯款6 萬元至告訴人指
    定之帳戶，上開緩刑之宣告及附帶之條件，並未逾越法律規
    定之範圍，亦無濫用權限之情事，尚難謂有何違法可言，是
    被告上訴意旨指摘原審判決不當，並無理由，自應予以駁回
    。
據上論斷，應依刑事訴訟法第455 條之1 第1 項、第3 項、第36
8 條、第373 條，判決如主文。
本案經檢察官蔡元仕到庭執行職務。
中    華    民    國   100    年    10    月    28    日
                  刑事第三庭審判長法  官  黃潔茹
                                  法  官  劉育琳
                                  法  官  蘇怡文
以上正本證明與原本無異。
本件不得上訴。
                                  書記官  朱俶伶
中    華    民    國   100    年    10    月    31    日